臺灣新北地方法院民事裁定
111年度補字第1654號
原      告  陳力揚  
訴訟代理人  胡智皓律師
被      告  蔡木傳  

上列當事人間請求塗銷抵押權登記等事件，本院裁定如下：
    主  文
原告應於本裁定送達之日起5 日內，補繳第一審裁判費新台幣(
下同)5萬3,866元，逾期未補正，即駁回原告之訴。
    理  由
一、按訴訟標的之價額，由法院核定；核定訴訟標的之價額，以
    起訴時之交易價額為準；以一訴主張數項標的者，其價額合
    併計算之。但所主張之數項標的互相競合或應為選擇者，其
    訴訟標的價額，應依其中價額最高者定之；因債權之擔保涉
    訟，以所擔保之債權額為準，如供擔保之物其價額少於債權
    額時，以該物之價額為準，民事訴訟法第77條之1 第1 項、
    第2 項、第77條之2第1項、第77條之6分別定有明文。
二、本件原告起訴未據繳納裁判費。而其起訴主張：㈠被告應將
    坐落新北市○○區○○段00○號即門牌號碼新北市○○區○○路○段00
    0巷0號4樓，權利範圍全部（下稱系爭房屋)，於民國84年8
    月22日以新北市新莊地政事務所莊登字第43378號收件之抵
    押權設定塗銷。㈡被告應將系爭房屋所有權移轉登記予原告
    。揆諸首揭規定與說明，本件訴訟標的價額核定如下：
㈠、訴之聲明第1項：本件原告請求被告塗銷其於系爭房屋設定擔
    保債權金額135萬元之最高限額抵押權登記，依首揭規定，
    訴訟標的價額原則上應以擔保債權額為據，如系爭房屋之交
    易價額低於擔保債權額時，則應以系爭房屋之交易價額為斷
    。本院依職權查詢內政部不動產交易實價查詢服務網，鄰近
    系爭房屋並與系爭房屋之面積相近，且屬同類型之房屋最近
    期房地交易價格約每平方公尺7.7萬元，依此計算系爭房屋
    及基地交易價值為672萬8,260元【計算式：77,000元/㎡×（
    房屋面積79.88㎡＋附屬建物面積7.5㎡）＝6,728,260元】。又
    系爭房屋坐落之基地即新北市○○區○○段00○00地號，面積分
    別為47.18㎡、133.25㎡，111年度土地現值均為7萬6,100元，
    並有5筆建物坐落於上，系爭房屋占用土地範圍應為1/5。基
    上，系爭房屋交易價值核定為房地總價672萬8,260元扣減土
    地價值274萬6,145元【計算式：（土地面積47.18㎡＋133.25㎡
    )×公告現值76,100元÷5棟建物＝2,746,145元，元以下四捨五
    入】後之398萬2,115元(計算式：6,728,260元－2,746,145元
    ＝3,982,115元)，顯高於上開最高限額抵押權所擔保之債權
    總額135萬元。從而，訴之聲明第1項訴訟標的價額應以擔保
    債權總額135萬元計算之。
㈡、訴之聲明第2項：訴訟標的價額應以系爭房屋交易價值為斷。
    而系爭房屋交易價值為398萬2,115元，業經本院認定如前。
    從而，訴之聲明第2項訴訟標的價額應核定為398萬2,115元
    。
㈢、綜上，原告本件訴訟係以一訴請求數項標的，其訴訟標的價
    額應合併計算之。準此，本件訴訟標的價額合計為533萬2,1
    15元(計算式：1,350,000元＋3,982,115元＝5,332,115元），
    應徵收第一審裁判費5萬3,866元。
三、茲依民事訴訟法第249條第1項但書規定，命原告於本裁定送
    達後5日內補繳，逾期為補正，即駁回原告之訴。
中　　華　　民　　國　　111 　年　　10　　月　　31　　日
                  民事第七庭    法　官　王婉如
以上正本係照原本作成。
如不服本裁定，得於收受裁定正本後10日內向本院提出抗告狀，
並繳納抗告裁判費新台幣1,000元整。
中　　華　　民　　國　　111 　年　　10　　月　　31　　日
                                書記官  鄔琬誼